【裁判字號】    98,交聲,1603
【裁判日期】    981201
【裁判案由】    聲明異議
【裁判全文】
臺灣彰化地方法院交通事件裁定        98年度交聲字第1603號
原處分機關
即移送機關  交通部公路總局台中區監理所彰化監理站
異議人即
受處分人    甲○○
上列異議人即受處分人因違反道路交通管理處罰條例案件，對於
交通部公路總局臺中區監理所彰化監理站民國98年11月2 日所為
之裁決處分（彰監四字第裁64-A01XPK155號），聲明異議，本院
裁定如下：
    主  文
異議駁回。
    理  由
一、原處分機關以：異議人即受處分人（下稱受處分人）甲○○
    於民國98年9 月21日下午9 時32分許，駕駛車牌號碼2756-S
    K 號自用小貨車，在臺北市○○○路○段與西園路一段，有
    「不依標誌標線行駛」之違規事實，經警攔停舉發，並依道
    路交通管理處罰條例第48條第1 項第2 款及第63條第1 項規
    定，裁處受處分人罰鍰新臺幣（下同）600 元，並記違規點
    數1 點之處分。
二、異議意旨略以：受處分人當時駕車係行駛於臺北市○○路○
    段，即無故遭警攔停舉發，本件員警之舉發係無中生有及自
    導自演，為此，聲明異議，請求撤銷原處分等語。
三、按汽車駕駛人轉彎時，不依標誌、標線、號誌指示者，處60
    0 元1,800 元以下罰鍰，並記違規點數1 點，道路交通管理
    處罰條例第48條第1 項第2 款、第63條第1 項第1 款分別定
    有明文。
四、經查：
（一）本件受處分人於98年9 月21日下午9 時32分許，駕駛車牌
      號碼2756-SK 號自用小貨車，沿臺北市○○路○段由南往
      北方向行駛，行經西園路一段與和平西路三段設有禁止左
      轉標誌之交岔路口時，違規左轉和平西路三段，而有不依
      標誌標線行駛之違規事實，經臺北市政府警察局萬華分局
      萬華交通分隊員警以A01XPK155 號舉發違反道路交通管理
      事件通知單依法舉發，並於98年11月2 日經交通部公路總
      局臺中區監理所彰化監理站以彰監四字第裁64-A01XPK155
      號裁決書裁處等情，有上開舉發違反道路交通管理事件通
      知單及交通部公路總局臺中區監理所彰化監理站違反道路
      交通管理事件裁決書各1 紙在卷可稽。
（二）復據取締本案違規行為之員警即臺北市政府警察局萬華分
      局萬華交通分隊員警乙○○於本院訊問時具結證述：當時
      伊執行交整勤務，並站在西園路一段與和平西路三段路口
      執勤，當時有一部車號2756-SK 自用小貨車，由西園路一
      段由南往北方向左轉和平西路三段往西，該路段係禁止左
      轉路段，並在路口西北角設有禁止左轉之標誌，伊發現受
      處分人違規，就攔停製單舉發等語綦詳，參諸本案舉發違
      規事實之員警，僅係依法執行交通勤務之公務員，其與受
      處分人素不相識，復無怨隙，自無故意誣陷受處分人之必
      要。再者，受處分人經警欄停時，其與員警之對話如下：
      員警乙○○問受處分人年籍，並說明違規事項，及說明有
      禁止左轉標誌，因為受處分人左轉才攔停。員警乙○○說
      受處分人要求不要開單沒有辦法。受處分人說不是故意的
      。員警乙○○要求受處分人簽名。受處分人說沒有人情，
      這麼無情，又不是故意的，在找路，辛苦人，不然要去搶
      。員警乙○○說你不要違規，就沒有這樣的事情。受處分
      人說就是因為沒有錢才這麼拼，今天不是因為喝酒才拜託
      你，跟你溝通，警民之間，應有人情，是因為有困難，我
      找路找到茫面（台語），警察沒有這樣的情，一定是紅單
      在見人嗎，不是說要因為業績，這樣有比較好過嗎，我不
      是飆車，我是作工人，不要這樣好嗎，你這樣給人多大的
      壓力知道嗎。員警乙○○說六百快回去繳。受處分人說很
      高興對不對。員警乙○○說我沒有什麼地方表現高興。受
      處分人說我有感覺，並拜託員警乙○○大路飆車多抓點，
      不要這樣抓軟的，是否可以等情，業據本院當庭勘驗在卷
      ，足見受處分人經警欄停時，並不否認其有不依標誌標線
      行駛之違規事實，且一再要求員警不要開單舉發，更足徵
      證人乙○○所為之舉發違規事實，應堪採信。再者，交通
      員警掣單舉發違反道路交通管理處罰條例所列之違規事實
      ，本質上為行政處分，係公務員基於職務上權力，依法就
      特定之具體事件所為具有公法上效果之單方行政行為，基
      於公務員為公法上行為具有公信力之原則，該行政處分當
      可被推定為真正，其據以依法處分之事實認定亦為正確無
      誤，此公信原則，乃立法者賦予行政機關制定違反道路交
      通事件統一裁罰標準及處理細則，使執勤員警得當機處分
      ，以達其維護交通秩序、公眾安全之行政目的。從而，本
      件受處分人未就執勤員警之舉發有誤提出相關證據以供調
      查，本院復查無任何證據足資證明舉發員警有捏造事實違
      法取締之情事，則執勤員警本其維護交通秩序、公眾安全
      職責所為之舉發，自應受到合法、正確之推定，是依證人
      所述，受處分人所為辯解，並無可採。準此，本案受處分
      人確有上揭交通違規之事實，堪以認定。
五、綜合上情，受處分人於上揭時、地，有不依標誌標線行駛之
    違規事實，堪以認定，是原處分機關依道路交通管理處罰條
    例第48條第1 項第2 款及第63條第1 項第1 款規定，裁處受
    處分人罰鍰600 元，並記違規點數1 點，核無不當，受處分
    人本件異議為無理由，應予駁回。
六、據上論斷，應依道路交通管理處罰條例第87條第2項、道路
    交通案件處理辦法第19條，裁定如主文。
中    華    民    國    98    年    12    月    1     日
                  交通法庭    法  官  游秀雯
以上正本證明與原本無異。
如不服本裁定，應於裁定送達後五日內向本院提出抗告狀(須附
繕本 )。
中    華    民    國    98    年    12    月    1     日
                              書記官  謝志鑫


司法院資訊處製作；財團法人民間司法改革基金會備份。
